# 请教陈版，持有待售资产价值恢复

提问人：wangjingquan 时间：2020-04-27 16:20:00
陈老师好，在国际准则下，假设某房产采用重估模型，从初始确认的 10 ，重估到了 7 ，同时决定卖掉且满足分类为持有待售资产，在实际卖掉之前，该资产先是继续减值到 5 ，后公允大幅上升到了目前的 15 。请问：此时，其价值可恢复到初始分类为持有待售时的 7 ，还是假设没有减值折旧到现在的价值，还是 10 ，还是到 15 ？是什么道理呢？
谢谢您！

回答人：chenyiwei
根据IFRS 5.21：An entity shall recognise a gain for any subsequent increase in fair value less costs to sell of an asset, but not in excess of the cumulative impairment loss that has been recognised either in accordance with this IFRS or previously in accordance with IAS 36 Impairment of Assets.
另外还可以参考附件Q&A：
IFRS 5.21-1 and IFRS 5.22-1 - Accounting for a reversal of a previously recognis.pdf (96.09 KB, 下载次数: 25)
昨天 05:20 上传
。